臺灣板橋地方法院刑事判決　　　　　　　　　　　　　九十一年度易字第七七六號
　　公　訴　人　臺灣板橋地方法院檢察署檢察官
　　被　　　告　丙○○
右列被告因傷害等案件，經檢察官提起公訴 （八十　年度偵字第　　　　號）
，本院判決如左：
    主  文
丙○○公然侮辱人，處拘役拾日，如易科罰金，以佰元折算壹日；又傷害人之身
體，處有期徒刑參月，如易科罰金，以佰元折算壹日。
    事  實
一、丙○○於民國九十年五月八日六時三十分許，在台北縣中和市○○路、仁愛路口
    ，因駕車糾紛而對甲○○心生不滿，竟基於傷害之犯意，毆打甲○○，致甲○○
    受有頭部、左臉、雙手左肘外傷、背部瘀血等傷害。另基於公然侮辱之犯意，在
    不特定人得以共聞共見之情形下，以「幹你娘」之穢語侮辱甲○○。嗣經路人報
    警而查知上情。
二、案經甲○○訴由台北縣政府警察局中和分局報請台灣板橋地方法院檢察署檢察官
    偵查起訴。
    理  由
一、訊據被告丙○○坦固承有毆打、以幹你娘三字經辱罵甲○○，惟矢口否認有何傷
    害、公然侮辱之犯行，辯稱：是甲○○先打伊，不能因告訴人塊頭較小打輸伊，
    就來告伊，且告訴人先有罵伊，叫告訴人下來處理，告訴人亦不下來，證人所證
    述之事實固無誤，惟告訴人先打伊，罵伊之部分，證人並沒有看見云云。經查：
    (1)右揭事實，業據告訴人甲○○指訴伊於事發當天，被後方車超前攔下毆打造成
      伊受有頭部、左臉、雙手左肘外傷、背部瘀血等傷害，並辱罵三字經等語明確
      （詳參偵查卷第九頁、第十六頁、第三十八頁），並有財團法人天主教耕莘醫
      院診斷證明書在卷可稽。
    (2)證人乙○○於本院調查時證稱：當時伊看到有一計程車開的很快，把私家轎車
      攔下，之後被害人在車內，計程車就打甲○○，還罵三字經，因為計程車開的
      很快手煞車沒有拉起來，那邊有斜坡他的車子一直滑動，也把我停在便利商店
      前的機車撞倒，伊看到他們在打，趕緊報警，看見被告車子要走，伊告訴他不
      要走，說他的車子把伊的機車撞倒，叫被告等警察來處理才走，被告要我去找
      被打的人賠償等語綦詳（詳參本院九十一年四月三十日訊問筆錄）。被告於本
      院審理時亦自承：證人所證無誤等情如前（詳本院九十一年五月十四日審判筆
      錄），證人所證前情自足採信。
    (3)再被告於台北縣中和市○○路、仁愛路口以「幹你娘」等語對告訴人相侮謾，
      不特定人自得以共見共聞，且此粗鄙之言語又足生減損告訴人之聲譽（法務部
      檢察司七十一年十一月三日法七一檢（二）字第一六一七號函可資參照）。綜
      上，被告所辯均不足採信，本件事證明確，被告犯行洵堪認定。
二、核被告所為，係犯刑法第三百零九條第一項公然侮辱及第二百七十七條第一項傷
    害之二罪。又被告所犯上開二罪間，犯意各別、罪名互異，應分論併罰。爰審酌
    被告之品行、智識程度及被告僅因車禍糾紛即口出惡語且出手傷人，惡性非輕以
    及被告犯罪後態度等一切情狀，各量處如主文所示之刑，並諭知易科罰金之折算
    標準，以示懲儆。
據上論斷，應依刑事訴訟法第二百九十九條第一項前段，刑法第二百七十七條第一項
、第三百零九條第一項、第四十一條第一項前段，罰金罰鍰提高標準條例第一條前段
、第二條，判決如主文。
本案經檢察官張慶林到庭執行職務
中      華      民      國    九十一    年      五      月    二十八    日
                                      臺灣板橋地方法院刑事第四庭
                                          法  官    徐  子  涵
右正本證明與原本無異。
如不服本判決，應於判決送達後十日內向本院提出上訴狀 (應附繕本)。
                                          書記官    彭  麗  紅
中      華      民      國      九十一      年    六    月      七      日
附錄本案論罪科刑法條全文：
刑法第二百七十七條
傷害人之身體或健康者，處三年以下有期徒刑，拘役或一千元以下罰金。
犯前項之罪，因而致人於死者，處無期徒或七年以上有期徒刑，致重傷者，處三年以
上、十年以下有期徒刑。
刑法第三百零九條
公然侮辱人者，處拘役或三百元以下罰金。
以強暴犯前項之罪者，處一年以下有期徒刑、拘役或五百元以上罰金。
